---
output: html_document
editor_options: 
  chunk_output_type: inline
---

title: "Tag 2"
output: html_notebook

#Einführung in RMarkdown

## Variable erstellen und ausführen

```{r}
age <- c(31,25,13,77)
age
```

##Recap: Tag 1 (Tabelle)

```{r}
beruf <- c("Arzt", "Pflege", "Andere", "Arzt")
indikation <- c("vor Patk", "vor asept", "nach inf", "nach Patk")
tat <- c("Beatmung", "Manip. i.v./i.a. Zugänge", "Punktionen/Zugänge legen", "keine Angabe")
desinf <- c("ja", "nein", "ja", "ja")

sauber <- cbind(beruf, indikation, tat, desinf)
View(sauber)
```

# Programieren:  Basics

## Wahrheitswerte
- True: 1
- False: 0

## Arithmetische Operatoren

Modulus (returns reminder of division)
"8 modulo 3" -> 8 %% 3

```{r}
17 %% 4
```
## Logische Operatoren
AND (&), OR (|), NOT(!) XOR

## Vergleichoperator (Comparison)
<=; =>; <; >; ==; !=

##Programieren: Vergleiche

```{r comparisons}
a <- 200
b <- 33

a == b
```

```{r}
c <- c("Name", "Age", "Weight")
d <- c("Name","Height", "Age")
c != d
```

```{r}
e <- c(20, 40, 30)
f <- c(56, 40, 21)
e <= f
```

```{r}
g <- c(80, 55, 32)
h <- c(79, 10, 21)
g < h
```

```{r}
 i <-  90
k <- 67
i >= k
```


##Programieren: Entscheidungsstruktur

```{r Die Idee dahinter}
if (FALSE) { #Logicals als Ergebnise der Prüfung
  print("Stimmt so")
} else {
  print("nö")
}
```

```{r}
foo <- 22
bar <- 22
if (foo > bar) {
  print("bigger than")
} else{
  print("foo equals bar")
}
```

```{r mehrere Prüfungen}
fred <-  35
flarp <- 16
if (fred > flarp) {
  print("fred is bigger than flarp")
} else if (fred == flarp) {
  print("fred is equal to flarp")
} else {
  print("sth else")
}
```

```{r versachteltes Statement }
x <-  120
if (x > 120) {
  print("gr. 120")
  if (x > 130) {
    print("...und auch gr. 130")
  } else {
    print("... aber nicht gr. 130")
 } 
} else {
  print("x ist kleiner gleich 120")
}

```
## Entscheiden mit AND, OR

```{r AND, }
a <- 77
b <- 27
c <- 31

if (a > b & a > c) {
  print("alle wahr")
}
```
```{r OR}
a <- 77
b <- 27
c <- 31

if (b > a | a > c) {
  print("eines von beiden wahr")
}
```

